【裁判字號】    98,訴,248
【裁判日期】    980408
【裁判案由】    違反毒品危害防制條例
【裁判全文】
臺灣臺南地方法院刑事判決               98年度訴字第248號
公  訴  人  臺灣臺南地方法院檢察署檢察官
被      告  甲○○
                    現另案於臺南監獄臺南分監執行中
上列被告因違反毒品危害防制條例案件，經檢察官提起公訴（97
年度毒偵字第3090號、97年度毒偵字第3129號、98年度毒偵字第
93號），被告就被訴事實為有罪之陳述，經本院合議庭裁定由受
命法官獨任行簡式審判程序，判決如下：
    主  文
甲○○施用第一級毒品，累犯，處有期徒刑拾月；又施用第一級
毒品，累犯，處有期徒刑拾月，扣案之海洛因（驗後淨重零點零
陸壹公克）沒收銷燬之；又施用第一級毒品，累犯，處有期徒刑
拾月；應執行有期徒刑貳年，扣案之海洛因（驗後淨重零點零陸
壹公克）沒收銷燬之。
    事  實
一、甲○○前於民國87年間，曾因施用毒品案件，經本院以87年
    度易字第1719號裁定送觀察、勒戒後，因認有繼續施用毒品
    之傾向，再依本院裁定送戒治所施以強制戒治一年，嗣因無
    繼續戒治之必要，本院裁定停止戒治，所餘戒治期間，付保
    護管束，並於交付保護管束期滿後之88年9月17日，以87年
    度易字第1719號為免刑判決，並於88年10月25日確定。
二、甲○○又於92年間，因施用毒品案件，經本院裁定令入戒治
    處所施以強制戒治一年，於92年10月24日入臺南戒治所強制
    戒治，於93年10月23日強制戒治執行完畢，而甲○○上述施
    用毒品行為，則分別經本院以92年度訴字第931號、92年度
    南簡字第1251號判決有期徒刑8月、有期徒刑5月確定，嗣上
    述有期徒刑經本院以96年度聲減字第1033號裁定減為有期徒
    刑4月、2月15日，並與本院92年度易字第1390號竊盜案件所
    判決有期徒刑1年8月，定應執行刑有期徒刑2年2月15日，上
    述徒刑起算日為92年7月28日，於97年1月25日縮短刑期假釋
    出監並付保護管束，於97年6月15日保護管束期滿視為執行
    完畢。
三、詎甲○○仍未能戒除毒癮，明知海洛因係毒品危害防制條例
    所明定之第一級毒品，不得持有及施用，仍基於施用第一級
    毒品海洛因之犯意，而為下列之施用第一級毒品海洛因之行
    為：（一）97年10月28日15時許，在台南市○○街麥當勞速
    食店廁所內，以注射方式，施用第一級毒品海洛因1次。（
    二）97年11月18日16時許，在台南市○○路麥當勞速食店廁
    所內，以注射方式，施用第一級毒品海洛因1次。（三）97
    年11月25日晚上某時，在台南市○○路麥當勞速食店廁所內
    ，以注射方式，施用第一級毒品海洛因1次。而甲○○上述
    施用第一級毒品犯行，分別於：（一）97年10月28日20時40
    分許，在台南市○○街349號太子飯店停車場遭警查獲。（
    二）97年11月19日17時10分許，在台南市○○路成功大學圍
    牆邊遭警查獲，並扣得海洛因1小包（驗後淨重0.061公克）
    。（三）97年11月27日5時45分許，在台南市○○路11巷65
    號前為警查獲。甲○○遭警察查獲後，經警採尿送驗結果，
    均呈嗎啡陽性反應，而查悉上情。
四、案經臺南市警察局第一分局、臺南市警察局第二分局報請臺
    灣臺南地方法院檢察署檢察官偵查起訴。
    理  由
一、上開事實業經被告甲○○坦承不諱，且其為警查獲所採集之
    尿液檢體，經送檢驗結果，均呈嗎啡陽性反應（按海洛因係
    由嗎啡經化學合成而製得，經注射進入人體後，因代謝分解
    成嗎啡，因此施打海洛因後，由尿液中檢驗結果仍為嗎啡反
    應），有詮昕科技股份有限公司之濫用藥物尿液檢驗報告3
    份（報告日期分別為97年11月11日、97年12月8日、97年12
    月11日）在卷可稽；另扣案之海洛因（驗後淨重0.061公克)
    ，經鑑驗後含第一級毒品海洛因成分，亦有高雄市立凱旋醫
    院98年1月5日高市凱醫驗字第9028號濫用藥物成品檢驗鑑定
    書在卷可佐，足見被告上開自白與事實相符，應可採信，本
    案事證明確，被告犯行堪以認定，應依法論科。
二、查海洛因係毒品危害防制條例第2條第2項第1款所稱之第一
    級毒品；核被告如事實欄所示之3次施用第一級毒品海洛因
    之行為，均係犯同條例第10條第1項之施用第一級毒品罪，
    且其所犯上開3罪，犯意個別，行為互殊，應分論併罰；其
    施用第一級毒品前後，持有第一級毒品之低度行為，為施用
    之高度行為所吸收，不另論罪；又被告有如事實欄所示之前
    案科刑及執行紀錄，有臺灣高等法院被告前案紀錄表在卷可
    稽，其於有期徒刑執行完畢後五年內，故意再犯本件有期徒
    刑以上之罪，為累犯，均應依刑法第47條第1項之規定，加
    重其刑。爰審酌被告前即因毒品案件，施以觀察勒戒及強制
    戒治等戒斷程序，猶未能戒除毒癮，復有施用毒品之情，可
    見其戒毒意志不堅，未能知錯改過，但念及施用毒品係戕害
    個人健康，並未侵害他人權益，犯罪手段亦稱平和，及其犯
    後態度良好，業已坦承犯行等一切情狀，分別量處如主文所
    示之刑，並定其應執行之刑；扣案之第一級毒品海洛因（驗
    餘淨重0.061公克），應依毒品危害防制條例第18條第1項前
    段規定沒收銷燬之。
據上論斷，應依刑事訴訟法第273條之1第1項、第299條第1項前
段，毒品危害防制條例第10條第1項、第18條第1項前段，刑法第
11條前段、第47條第1項、第51條第5款，判決如主文。
本案經檢察官乙○○到庭執行職務。
中    華    民    國    98    年    4    月    8    日
                  刑事第八庭    法  官  陳杰正
以上正本證明與原本無異。
如不服本判決應於收受本判決後10日內向本院提出上訴書狀，並
應敘述具體理由。其未敘述上訴理由者，應於上訴期間屆滿後20
日內向本院補提理由書狀（均須按他造當事人之人數附繕本）「
切勿逕送上級法院」。
                                書記官  曾郁芳
中    華    民    國    98    年    4     月    9     日
附錄本案論罪科刑法條全文
毒品危害防制條例第10條
施用第一級毒品者，處 6 月以上 5 年以下有期徒刑。
施用第二級毒品者，處 3 年以下有期徒刑。


司法院資訊處製作；財團法人民間司法改革基金會備份。
